臺灣嘉義地方法院刑事裁定　　　　　　 100年度聲字第1319號
聲　請　人
即　被　告　謝育瑩
選任辯護人　蔡碧仲律師
上列被告因強盜等案件，經檢察官提起公訴（100年度偵字第499
1號），經聲請人聲請具保停止羈押，本院裁定如下：
    主  文
聲請駁回。
    理  由
一、本件聲請意旨略以：按刑事訴訟法第101條第1項規定，羈押
    之目的，在於保全被告於刑事程序中始終在場，然羈押為剝
    奪人身自由最嚴重之強制處分，自應受比例原則支配，尤在
    必要性原則之下，應可選擇干預基本權較小之手段，是以若
    可具保、責付、限制住居等干預基本權較小之手段足以達成
    目的時，即不得羈押。且在無罪推定原則之下，應僅係保全
    被告到庭接受審判之目的，而並非對所涉犯罪，達成到庭以
    外目的之預先處置，且在保全被告之眾多方法中，羈押應以
    其作為最後手段之性質，在有與羈押同等有效之手段時，應
    採取較輕微之手段。且不發動羈押，並不是就表示寬縱被告
    逃匿之可能性，此一強制處份只要符合上開法條規定，即可
    為之。且被告謝育瑩現罹疾病，法務部矯正署嘉義看守所內
    並無適當之醫療設備，且其妻將臨盆，若不盡速保外治療，
    其生命恐難以保全云云。
二、查本件被告於100年10月14日經法官訊問後，認為涉犯刑法
    第302條第1項妨害自由罪、第330條第1項加重強盜罪、第
    271條第2項、第1項殺人未遂罪、第320條第1項之竊盜罪、
    第321條第1項第1款之加重竊盜罪、槍砲彈藥刀械管制條例
    第8條第4項之持有槍枝罪，認為嫌疑重大，其所犯之加重強
    盜與殺人未遂係最輕本刑5年以上有期徒刑之罪，且於另案
    經通緝，未居戶籍地有事實足認有逃亡之虞，又與翁揚勝係
    好友關係，有事實足認有湮滅證據或勾串共犯或證人之虞，
    其所犯之竊盜與加重竊盜罪有反覆實施同一犯罪之虞，而有
    羈押之必要，於同日經本院依刑事訴訟法第101條第1項第1
    、2  、3款，同法第101條之1第1項第5款裁定羈押，並禁止
    接見、通信。
三、按被告及得為其輔佐人之人或辯護人，得隨時具保，向法院
    聲請停止羈押；羈押之被告，有左列情形之一者，如經具保
    聲請停止羈押，不得駁回：(一)所犯最重本刑為3年以下有期
    徒刑、拘役或專科罰金之罪者，但累犯、常業犯、有犯罪之
    習慣、假釋中更犯罪或依刑事訴訟法第101條之1第1項羈押
    者，不在此限；(二)懷胎5月以上或生產後2月未滿者；(三)現罹
    疾病，非保外治療顯難痊癒者，刑事訴訟法第110條第1項、
    第114條定有明文。而有無羈押被告之必要，係屬為保全被
    告使訴訟程序得以順利進行，或為保全證據或為保全對被告
    刑罰之執行目的，而對被告實施人身強制處分權，故審酌被
    告有無羈押之必要，除被告犯罪嫌疑已屬重大外，自當基於
    訴訟進行程度、犯罪性質、犯罪實際情狀及其他一切情事，
    審慎斟酌有無上開保全或預防目的，依職權妥適裁量，俾能
    兼顧國家刑事追訴、刑罰權之順暢執行及人權保障。本院審
    酌如下：
(一)、本件被告不符合刑事訴訟法第114條所定不得駁回其聲請之
    情形：被告涉犯刑法第330條第1項之加重強盜罪及271條第2
    項、第1項之殺人未遂罪，非屬法定最重本刑3年以下有期徒
    事訴訟法。又聲請意旨雖稱被告罹有疾病，其所在之嘉義看
    守所無適當之醫療設備及醫護人力，如不盡速保外治療，被
    告生命恐有危險云云。然經本院函詢法務部矯正署嘉義看守
    所，其回覆被告自述4至5年前因槍傷造成左大腿骨折，其於
    本案羈押期間無不適主述，且於羈押期間於看守所內並無上
    述病症就醫紀錄，經該所醫師診治，目前精神上可，生命徵
    象穩定等語，復核閱其羈押期間就醫紀錄，皆屬skin  rash
    之皮膚疾病，其無聲請意旨所言非保外就醫不能治癒等情，
    此有該所100年12月27日嘉所衛字第1000005791號函在卷可
    查（見本院卷第40至42頁），被告核無刑事訴訟法第114條
    第1款、第3款所定不得駁回具保聲請之事由。
(二)、本院當初對被告執行羈押之原因繼續存在：聲請人雖以上開
    事由聲請被告具保停止羈押，然被告雖坦承其有涉犯妨害自
    由、施用毒品及持有槍枝與竊盜之犯行，於本院審理時坦承
    不諱，並有相關卷證可佐，惟其對於加重強盜與殺人未遂等
    罪嫌均矢口否認，然此部分犯嫌，業據證人紀榮桓、郭文郎
    、朱洪慶、林柏汎於警詢及偵查時證述甚詳，復有相關卷證
    可佐，被告涉犯此部份最輕本刑5年以上有期徒刑罪嫌重大
    ，是在本院判決前，被告涉此重罪，為規避刑罰執行而妨礙
    審判程序進行之可能性增加，國家刑罰權有難以實現之危險
    ，自有實施羈押之必要；又被告多次涉犯竊盜與加重竊盜罪
    嫌，業據被告於偵查與本院移審接押時所坦承，有事實足認
    有反覆實施此同一犯罪之虞，是上揭應予羈押之原因，至今
    仍然存在，不能因具保而使之消滅。
(三)、本件仍有繼續羈押被告之必要：按羈押之目的，除在於確保
    刑事偵查、審判程序之完成外，另亦有刑事執行保全之目的
    （最高法院91年度台抗字第409號裁定意旨足資參照），此
    觀刑事訴訟法第101條規定亦明。查本案尚有證人紀榮桓、
    郭文郎、朱洪慶、林柏汎及共同被告林煒強、翁揚勝、尚淑
    美未到庭證述，有事實足認為被告有勾串證人及共同被告之
    虞，且被告前因另案通緝到案，又涉此重罪，在本案審理終
    結前，自有相當理由可認其有逃亡之虞，若被告逃亡，將有
    害日後案件審理，是本院審酌上情，認非得僅以具保或限制
    住居等干預權利侵害較輕微之手段，達確保被告將來其他審
    級審判或執行之進行，認本案羈押之原因仍然繼續存在，仍
    有對被告繼續羈押之必要。至被告其餘聲請理由，經核均與
    前揭本院羈押之理由無涉。
四、綜上，本件被告聲請具保停止羈押，本院認實施羈押之原因
    仍屬存在，且不能因具保而使之消滅，而有繼續羈押之必要
    ，從而，被告向本院提出聲請，即難准許，應予駁回。
五、依刑事訴訟法第121條第1項，裁定如主文。
中    華    民    國   100    年    12    月    30    日
                  刑事第二庭   審判長  法  官  沈福財
                                       法  官  黃明展
                                       法  官  唐一
上列正本證明與原本無異。
如不服本裁定，應於裁定送達後5日內向本院提出抗告狀（應附
繕本）。
中    華    民    國   100    年    12    月    30    日
                                       書記官  江芳耀